臺灣臺南地方法院民事裁定
110年度聲字第196號
聲  請  人  許凱南  

相  對  人  蘇紹霆  


上列當事人間聲請停止執行事件，本院裁定如下：
    主  文
聲請人以新臺幣玖萬陸仟參佰參拾參元為相對人供擔保後，本院
一一０年度司執字第七二八一五號遷讓房屋強制執行事件對於聲
請人之強制執行程序，於本院一一０年度補字第九二三號債務人
異議之訴等事件判決確定或和解、撤回起訴前，應暫予停止。
    理  由
一、本件聲請意旨略以：相對人以108年度南院民公慶字第67號
    公證書為執行名義，對聲請人為強制執行，請求聲請人自門
    牌號碼臺南市○區○○街000巷00弄00號房屋（下稱系爭房屋）
    遷出，將系爭房屋交付相對人，經本院民事執行處110年度
    司執字第72815號遷讓房屋強制執行事件（下稱系爭執行事
    件）受理在案。惟聲請人已對相對人提起債務人異議之訴，
    若在法院判決前繼續強制執行程序，將造成聲請人難以回復
    之損害，爰依法聲請供擔保停止系爭執行事件之強制執行程
    序等語。
二、按有回復原狀之聲請，或提起再審或異議之訴，或對於和解
    為繼續審判之請求，或提起宣告調解無效之訴、撤銷調解之
    訴，或對於許可強制執行之裁定提起抗告時，法院因必要情
    形或依聲請定相當並確實之擔保，得為停止強制執行之裁定
    ，強制執行法第18條第2項定有明文。依此規定，只須當事
    人提起異議之訴，在該異議之訴確定前，法院如認有必要，
    得依職權為停止執行之裁定；其在當事人願供擔保，聲請停
    止強制執行時，法院亦非不得依其聲請，定相當並確實之擔
    保，為停止強制執行之裁定；至該異議之訴實體上有無理由
    ，則非法院於裁定停止強制執行時應予審酌之事項（最高法
    院93年度台抗字第723號裁定要旨參照）。
三、經查：
  ㈠相對人以108年度南院民公慶字第67號公證書為執行名義，向
    本院聲請對聲請人為強制執行，請求聲請人自系爭房屋遷出
    ，將系爭房屋交付相對人，本院民事執行處於民國110年9月
    9日以南院武110司執清字第72815號執行命令（下稱系爭執
    行命令）命聲請人於收受該命令後30日內自系爭房屋遷出，
    聲請人於同年月11日親自收受系爭執行命令；嗣相對人於同
    年月28日具狀陳報聲請人未依系爭執行命令之內容為履行，
    請求續行強制執行程序，本院民事執行處遂定於同年12月21
    日履勘現場等情，業經本院依職權調閱系爭執行事件卷宗查
    明無誤。又聲請人以其與相對人間就系爭房屋之租賃關係並
    不存在為由，向本院提起債務人異議之訴等情，亦經本院依
    職權調取本院110年度補字第923號卷宗查明屬實。是以，聲
    請人既已提起債務人異議之訴，請求確認租賃關係不存在及
    撤銷系爭執行事件之強制執行程序，本院斟酌系爭執行事件
    若未予停止，將來聲請人縱獲勝訴判決，其利益恐難以回復
    ，故認確有停止執行之必要，揆諸前揭說明，聲請人聲請停
    止系爭執行事件之強制執行程序，核與強制執行法第18條第
    2項規定相符，應予准許。
  ㈡按法院依強制執行法第18條第2項定擔保金額而准許停止強制
    執行之裁定者，該項擔保係備供債權人因停止執行所受損害
    之賠償，其數額應依標的物停止執行後，債權人未能即時受
    償或利用該標的物所受之損害額，或其因另供擔保強制執行
    所受之損害額定之，非以標的物之價值或其債權額為依據（
    最高法院91年度台抗字第429號裁定要旨參照）。
　㈢揆諸前揭最高法院裁定意旨，本院酌定擔保金額時，應僅斟
    酌相對人無法使用收益系爭房屋所受相當於租金之損害而發
    生相當於利息之損失，而該項損失之利率，以法定利率即週
    年利率5％計算較為客觀，且不受利率波動之影響，應屬核算
    相對人因停止執行所受損害之最妥適標準。本院審酌，相對
    人就系爭房屋之租金收益為每月新臺幣（下同）2萬元，有
    相對人提出之房屋租賃契約在卷可稽（見執行卷影本第7頁
    ）；又依據司法院頒布之各級法院辦案期限實施要點第2點
    所定民事簡易程序辦案期限第一審為10個月、第二審為2年
    計算，則相對人所提起之本院110年度補字第923號債務人異
    議之訴等訴訟之審理期間可推定為34個月，依此計算，相對
    人於上開訴訟期間之租金收益為68萬元（計算式：2萬元×34
    個月＝68萬元），則相對人因聲請人聲請停止執行所受之損
    害，應以「相對人遲延收受租金68萬元而發生相當於按週年
    利率5％計算之利息損失」為標準，較為妥適。再參酌聲請人
    所提起之債務人異議之訴，其訴訟標的價額為9萬2,500元，
    應適用簡易訴訟程序，且為不得上訴第三審之案件，該訴訟
    之審理期間可推定為2年10個月，已如上述，依此計算，則
    相對人因聲請人聲請停止執行所可能受之損害額為9萬6,333
    元【計算式：68萬元×5％×（2＋10/12）＝9萬6,333元，元以下
    4捨5入】，是依上開說明，聲請人自應對相對人因停止執行
    所可能受之上開損害提出擔保，爰酌定擔保金額為9萬6,333
    元。
四、據上論結，聲請人之聲請為有理由，依強制執行法第18條第
    2項，裁定如主文。　　　　
中　　華　　民　　國　　110 　年　　11　　月　　29　　日
                  民事第一庭　法  官　陳尹捷
以上正本證明與原本無異。
如不服本裁定，應於裁定送達後10日內，以書狀向本院提出抗告
，並繳納抗告費新臺幣1,000元。
中　　華　　民　　國　　110 　年　　11　　月　　29　　日
                              書記官　曾美滋